Délégation parisienne de l'AEF
Archives nationales d'outre-mer
Délégation parisienne de l'Afrique équatoriale française
1940-1967
DPAEF 1 à 220
Archives nationales d’outre-mer à Aix-en-Provence
Délégation parisienne de l’Afrique équatoriale française
TABLE DES SIGLES UTILISES AEF: Afrique équatoriale française AFP: Agence France presse AOF: Afrique occidentale française BAO: Banque de l’Afrique occidentale CGOT: Compagnie générale des oléagineux tropicaux FIDES: Fonds d’investissement et de développement économique et social IFAC: Institut des fruits et agrumes coloniaux IGN: Institut géographique national IRCA: Institut de recherche sur le caoutchouc en Afrique IRCT: Institut de recherche du coton et des textiles exotiques IRHO: Institut de recherche des huiles et oléagineux ORSTOM: Office de la recherche scientifique et technique d’outre-mer SETRAP: Société équatoriale de travaux publics SOPECOBA: Société des pêcheries coloniale à la baleine SPAEF: Société des pétroles d’AEF
Créée pour représenter le gouvernement général de l’AEF en métropole et y suivre ses affaires, la délégation fait la liaison entre les territoires de l'AEF et la métropole. C’est un service extérieur au gouvernement général de Brazzaville, relevant du gouverneur général. Le délégué assiste à toutes les conférences, comités et commissions en tant que représentant de ce dernier. A l’indépendance des territoires de l’AEF, la gouvernance de la délégation est partagée entre les quatre Etats nouvellement créés et devient dans un premier temps leur ambassade commune. Le bâtiment occupé par la délégation sera ensuite affecté à la seule ambassade du Tchad.
Afrique équatoriale française. Service de coordination des affaires économiques et du plan, L'AEF économique et sociale, 1947-1958: avec l'aide du FIDES, Paris, Alain, 1959, 112 p. BIB SOM D 3410 Bancel Nicolas, Blanchard Pascal, Vergès Françoise, La République coloniale: essai sur une utopie, Albin Michel, Paris, 2003 Chauvet, Paul, Grand conseil de l'AEF: séance inaugurale de la deuxième session ordinaire, Brazzaville 30 septembre 1952 / discours prononcé par le gouverneur général Paul Chauvet, Brazzaville, Imprimerie officielle, 1952, 33p. BIB AOM B 9309 Chauvet, Paul, Grand conseil de l'AEF: séance inaugurale de la deuxième session ordinaire, Brazzaville 3 juin 1953 / discours prononcé par le gouverneur général Paul Chauvet, Brazzaville, Imprimerie officielle, 1952, 30p. BIB AOM B 9310 Durand Claude, Lanne Bernard, « Répertoire de l'Administration territoriale du Tchad (1990-1994) », Journal des africanistes, 1996, tome 66, fascicule 1-2. pp. 354-356 Journal Officiel de l’Afrique équatoriale française. URL: https://gallica.bnf.fr/ark:/12148/cb32802022t/date.r=Afrique+%C3%A9quatoriale+fran%C3%A7aise.l angEN Mouralis Bernard, République et Colonies, Entre histoire et mémoire: la République française et l’Afrique, Présence Africaine, Paris, Dakar, 1999
Archives publiques. Archives publiques librement communicables.
Publiable sur internet
Le fonds de la Délégation parisienne de l'AEF était conservé à la Section outre-mer des Archives nationales, installée dans les locaux de l'ancien ministère des Colonies, rue Oudinot, avant d'être versé au Centre des Archives d'outre-mer, à Aix-en-Provence, en 1986. Nous ne savons que peu de choses sur l'historique de ce fonds. Il était conservé en liasses, en dossiers, voire en vrac dans des cartons numérotés aux Archives nationales d’outre-mer. Les nombreuses manipulations de liasses ont créé un certain désordre dans l’ordre originel du fonds tel qu’il était conservé à la délégation, si bien que les documents étaient placés à la suite des uns des autres sans logique apparente, malgré la numérotation des cartons. Une première opération de classement, portant sur une partie seulement du fonds (environ 15 ml) avait déjà été réalisée à une date inconnue, sans conformité avec les principes et normes archivistiques. De ce fait, les dossiers constitués par la délégation ont été éclatés, la logique intellectuelle a été perdue et l’intégrité du classement du service producteur n’a pas été respectée. Les documents n’avaient pas non plus de cotes définies. Un fichier, qui n’était pas à disposition des lecteurs, avait été créé à la suite de ce classement partiel. Cette première opération a donné lieu à de nombreux et volumineux dossiers « divers ». Un tri pièce à pièce de ces dossiers, afin de reconstituer un ensemble cohérent, s’est donc imposé, sans qu'il ait été toutefois possible de retrouver l’ordre organique des dossiers qui, lui, a été définitivement perdu.
Versement d'archives publiques.
Le fonds n'a pas fait l'objet de tri et d'éliminations, à l'exception des documents en exemplaires multiples, dont un seul a été conservé.
Fonds clos par la disparition du producteur et de la fonction. Il est probable que des éléments du fonds, en particulier les documents les plus récents et ceux concernant la décolonisation, soient restés dans les locaux de la délégation, aujourd’hui devenue l’ambassade du Tchad.
Le fonds a été classé suivant une logique méthodique, selon l’ordre du plan de classement, en y intégrant des cartes et plans. L’intégralité du fonds a été traité sans tenir compte de la première opération de classement, qui avait ignoré la logique de production et éclaté les dossiers constitués par le service producteur, de telle sorte qu'il était impossible de reconstituer une affaire (documents classés par typologie, constitution de dossiers « divers »). Chaque document isolé a été réintégré dans un article selon une logique thématique.
Constitué de 220 articles et 49 cartes et plans, ce fonds se compose des documents de gestion et de développement de l’AEF. Il est le reflet de l'activité de la délégation, tant des missions qui lui étaient confiées en métropole que de sa gestion interne. On peut y trouver des documents de gestion administrative (gestion du personnel, organisation de l’approvisionnement), des témoignages de son rôle dans la vie politique et législative de l'AEF (représentation du gouverneur général, suivi des élections), ainsi qu'une production relative à la gouvernance des grands projets de développement de l’AEF et à l’implantation d’une économie et d’institutions identiques à celles de la métropole sur ses territoires.
Les cartes et plans inventoriés dans le fond ont été extraits pour conservation à plat en cartothèque.
Il existe un fichier issu d'une précédente opération partielle de classement, désormais obsolète, conservé avec le fonds.
ARCHIVES NATIONALES D'OUTRE-MER Fonds territoriaux: Gouvernement général de l’Afrique équatoriale française: série B (correspondance générale des gouverneurs généraux et hauts commissaires), série C (personnel), série D (politique et administration générale), série H (travail et main d’œuvre), série Q (sociétés concessionnaires), série Y (dons et legs) Archives privées: Papiers personnels du colonel Jean Chapelle (32 APC et 15 APOM) Papiers d’agents: Paul Chauvet (34 PA); Institut de recherche des cotons et textiles exotiques (54 PA); Pierre Savorgnan de Brazza (16 PA, 20 PA); Papiers du gouverneur François Joseph Reste (172 APOM) Cartothèque: Fonds du service géographique des colonies (ministère des Colonies): séries « géographiques » Afrique (CP AF) Série CP IGN Fonds rapatriés des colonies (service géographique, cartographique ou topographique de chaque colonie): séries CP A-G et CP AA-GG. ARCHIVES NATIONALES (Pierrefitte-sur-Seine) Sous-série AG/5(F): Secrétariat général pour les affaires africaines et malgaches et de la Communauté. BIBLIOTHEQUE NATIONALE DE FRANCE Fonds de l'Exposition Coloniale Internationale de 1931 (AP 25-70 - AP 27-53) IGN, Services géographique d'outre-mer: cartes du Maroc, de Madagascar, de l'Indochine, de l'Afrique équatoriale française (2016/005/086) SERVICE HISTORIQUE DE LA DEFENSE Présence militaire hors métropole: histoire des institutions militaires françaises de l'Afrique noire Afrique équatoriale française (GR 6 H) ARCHIVES DIPLOMATIQUES Base de données recensant les traités et accords pour lesquels l’AEF est concernée consultable en ligne: https://basedoc.diplomatie.gouv.fr/exl-php/recherche/mae_internet___traites Afrique occidentale et équatoriale françaises; Affaires commerciales africaines: série K-Afrique
- Organisation et fonctionnement, 1946-1960; DPAEF 1 à 59
  - Textes généraux, 1946-1958; DPAEF 1 à 3
    - Délégation., 1946-1953; 0.12; DPAEF 1; générique_versement
      Organisation et réorganisation: lois, décrets, arrêtés, circulaires et notes.
      conservation
      2019-12-09: versement numéro via 2019-009 générique_versement
    - Délégation; territoires de l’AEF., 1946-1958; 0.12; DPAEF 2; générique_versement
      Création et organisation: lois, notes; organisation administrative: notes, correspondance.
    - Impôts et douanes en AEF., 1946-1957; 0.12; DPAEF 3; générique_versement
      Organisation: textes officiels, notes, rapports, correspondance.
  - Fonctionnement de la délégation, 1946-1959; DPAEF 4 à 29
    - Bâtiment., 1948-1949; 0.12; DPAEF 4; générique_versement
      Achat, aménagement et équipement: catalogues de fournitures, pièces justificatives comptables.
    - Gestion du personnel., 1947-1958; 0.12; DPAEF 5; générique_versement
      Textes généraux.
    - Personnel de la délégation., 1946-1955; 0.12; DPAEF 6; générique_versement
      Contrats d'engagement, dossiers de personnel.
    - Correspondance, 1947-1959; DPAEF 7 à 29
      - Arrivée et départ, 1947-1959; DPAEF 7 à 10
        - Haut-Commissaire de la République en AEF., 1948-1957; DPAEF 7; 0.12; générique_versement
        - 1949-1959., DPAEF 8; 0.12; générique_versement
        - 1947-1959., DPAEF 9; 0.12; générique_versement
        - Correspondance et bordereaux de transmission., 1954-1958; DPAEF 10; 0.12; générique_versement
      - Chronos départ, 1953-1958; DPAEF 11 à 24
        - Du 1er novembre 1953 au 1er novembre 1954., 1953-1954; DPAEF 11; 0.12; générique_versement
        - Du 1er mai au 31 décembre 1954., DPAEF 12; 0.12; générique_versement
        - Du 1er avril au 1er juillet 1954., DPAEF 13; 0.12; générique_versement
        - Du 1er juillet au 16 septembre 1954., DPAEF 14; 0.12; générique_versement
        - Du 17 septembre au 31 décembre 1954., DPAEF 15; 0.12; générique_versement
        - Du 1er janvier au 16 mars 1955., DPAEF 16; 0.12; générique_versement
        - Du 16 mars au 31 mai 1955., DPAEF 17; 0.12; générique_versement
        - Du 1er juin au 9 août 1955., DPAEF 18; 0.12; générique_versement
        - Du 9 août au 18 octobre 1955., DPAEF 19; 0.12; générique_versement
        - Du 14 janvier au 12 avril 1956., DPAEF 20; 0.12; générique_versement
        - Du 13 avril au 18 octobre 1956., DPAEF 21; 0.12; générique_versement
        - Du 2 janvier au 17 avril 1957., DPAEF 22; 0.12; générique_versement
        - Du 31 juillet au 31 décembre 1957., DPAEF 23; 0.12; générique_versement
        - Du 1er mars au 31 juillet 1958., DPAEF 24; 0.12; générique_versement
      - Télégrammes, 1954-1958; DPAEF 25 à 29
        - Départ., 1954-1955; DPAEF 25; 0.12; générique_versement
        - Arrivée., 1954-1955; DPAEF 26; 0.12; générique_versement
        - Départ., 1956; DPAEF 27; 0.12; générique_versement
        - Départ et arrivée., 1957; DPAEF 28; 0.12; générique_versement
        - Départ et arrivée., 1958; DPAEF 29; 0.12; générique_versement
  - Comptabilité, 1946-1960; DPAEF 30 à 55
    - Budget., 1946-1957; 0.12; DPAEF 30; générique_versement
      Elaboration et exécution: tableaux comptables.
    - Exécution budgétaire, 1949-1953; DPAEF 31 à 37
      Pièces justificatives comptables (factures, ordres de virement).
      - 1949., DPAEF 31; 0.12; générique_versement
        Classées par mois.
      - Janvier à mai 1950., DPAEF 32; 0.12; générique_versement
      - Juin à septembre 1950., DPAEF 33; 0.12; générique_versement
      - Octobre à décembre 1950., DPAEF 34; 0.12; générique_versement
      - 1951., DPAEF 35; 0.12; générique_versement
      - 1952., DPAEF 36; 0.12; générique_versement
      - 1953., DPAEF 37; 0.12; générique_versement
        Classées par créanciers et comptes définitifs des recettes et dépenses.
    - Matériel., 1950; 0.12; DPAEF 38; générique_versement
      Importation en AEF: pièces justificatives comptables.
    - Caisse de régie d’avance, 1947-1951; DPAEF 39 à 41
      - Réglementation et fonctionnement., 1947-1948; 0.12; DPAEF 39; générique_versement
        Dossier de principe, pièces comptables.
      - Fonctionnement, 1950-1951; DPAEF 40 à 41
        Pièces comptables, classées par mois.
        - 1950., DPAEF 40; 0.12; générique_versement
        - Juillet à décembre 1951., DPAEF 41; 0.12; générique_versement
    - Dépenses pour le compte du gouvernement du Tchad., 1949-1951; 0.12; DPAEF 42; générique_versement
      Pièces comptables.
    - Crédit de l’AEF., 1949-1951; 0.12; DPAEF 43; générique_versement
      Organisation et fonctionnement: règlement intérieur, textes généraux, pièces justificatives comptables.
    - Eximbanks., 1947; 0.12; DPAEF 44; générique_versement
      Gestion et répartition du crédit: pièces comptables.
    - Caution de rapatriement et visas d’entrée, 1946-1959; DPAEF 45 à 48
      - Courriers de demande de dispense de paiement de la caution., 1946-1958; DPAEF 45; 0.12; générique_versement
      - Courriers d’accord de dispense de paiement de la caution., 1949-1955; DPAEF 46; 0.12; générique_versement
      - Attestations de dispense de paiement de la caution., 1950-1953; DPAEF 47; 0.12; générique_versement
      - Demandes de visas d’entrée pour l’AEF., 1946-1959; DPAEF 48; 0.12; générique_versement
    - Fonctionnaires affectés en AEF, 1947-1959; DPAEF 49 à 54
      - Mise en route, 1947-1959; DPAEF 49 à 51
        Pièces justificatives comptables.
        - De 1947 à 1950., 1947-1950; DPAEF 49; 0.12; générique_versement
        - De 1951 à 1955., 1951-1955; DPAEF 50; 0.12; générique_versement
        - De 1957 à 1959., 1957-1959; DPAEF 51; 0.12; générique_versement
      - Certificats d’aptitude à un emploi outre-mer., 1950; 0.12; DPAEF 52; générique_versement
        Remboursement des frais médicaux: pièces justificatives comptables.
      - Frais de transport à la suite d’une mutation en AEF., 1950; 0.12; DPAEF 53; générique_versement
        Remboursement: pièces justificatives comptables.
      - Extrait de casier judiciaire pour s’installer en AEF., 1948-1957; 0.12; DPAEF 54; générique_versement
        Demandes de dispense.
    - Supplément de fret., 1950-1955; 0.12; DPAEF 55; générique_versement
      Paiement.
  - Appels d’offres, 1949-1960; DPAEF 56 à 59
    - Achat de matériel, matières premières, engins., 1949-1951; 0.12; DPAEF 56; générique_versement
      Postes et télécommunications. Travaux publics, construction de routes.
    - Achat de matières premières et matériel., 1952-1953; 0.12; DPAEF 57; générique_versement
      Station d’hévéa à Oyen, plantation de Boudouhou-Sibiti, propriété de l’Aiglon, garage de Brazzaville, port de Libreville, abattoirs de Fort-Lamy, ponts de DobaGore et Mondou.
    - Achat d’engins et de matériel., 1954; 0.12; DPAEF 58; générique_versement
      Môle de batelage à Port-Gentil, travaux routiers, l'achat de véhicules.
    - Achat d’équipement., 1960; 0.12; DPAEF 59; générique_versement
      Mobilier scolaire, travaux publics, ponts, hôpital de Fort-Lamy, hôpital de Bangui: notes, procès-verbaux de séances de la commission consultative des marchés.
- Activités, 1935-1967; DPAEF 60 à 177, 178 à 206, CP 200PL 8, CP 400PL 34 à 37, CP 500PL 28 à 29, CP 600PL 14 à 19, CP 700PL 14 à 42, CP 800PL 14 à 19, CP 900PL 8
  - Affaires politiques, 1946-1948; DPAEF 60 à 81
    - Organisation du cabinet du Haut-Commissaire., 1946-1957; DPAEF 60; 0.12; générique_versement
    - Annuaires., 1949-1958; 0.12; DPAEF 61; générique_versement
      Cabinets ministériels, présidence de la République, personnalités étrangères, personnalités d’AEF, journalistes.
    - Interventions de personnalités politiques., 1946-1954; 0.12; DPAEF 62; générique_versement
      Courriers.
    - Voyages du Haut-Commissaire., 1951-1956; 0.12; DPAEF 63; générique_versement
      Programmes, documents comptables, rapports de tournée.
    - Voyages de personnalités en AEF., 1949-1952; 0.12; DPAEF 64; générique_versement
      Programmes, documents comptables, rapports.
    - Décès de Hauts Commissaires, personnalités et fonctionnaires., 1947-1953; 0.12; DPAEF 65; générique_versement
      Organisation des funérailles: correspondance, programmes.
    - Monuments, foires et expositions., 1949-1954; 0.12; DPAEF 66; générique_versement
      Inaugurations et participations: programmes, correspondance, pièces justificatives comptables.
    - Distinctions honorifiques., 1947-1953; 0.12; DPAEF 67; générique_versement
      Nominations et propositions de nomination.
    - Réceptions et célébrations du 14 juillet., 1951-1958; 0.12; DPAEF 68; générique_versement
      Organisation: listes d’invités, programmes, menus, pièces justificatives comptables.
    - Centenaire de Pierre Savorgnan de Brazza., 1951-1952; 0.12; DPAEF 69; générique_versement
      Organisation: programme, documentation.
    - Elections., 1946-1952; DPAEF 70; 0.12; générique_versement
      Elections législatives de 1946, élection des assemblées locales et nationales en 1946, élections du conseil de la République en 1947; élection des conseils représentatifs en 1947; élection du grand conseil en 1947; élection à l'assemblée de l'Union française en 1947; élections législatives de 1951; élection du grand conseil de l'AEF en 1952; élection des assemblées territoriales de 1952.
    - Grand conseil de l’AEF, 1947-1958; DPAEF 71 à 75
      - Année 1948., 0.12; DPAEF 71; générique_versement
        Procès-verbaux des séances, sessions ordinaires et extraordinaires, liste des membres présents, transcriptions d'allocutions du Haut-Commissaire.
      - Année 1949., DPAEF 72; 0.12; générique_versement
        Procès-verbaux des séances, comptes rendus de la commission permanente, session ordinaire et session extraordinaire.
      - Année 1949., DPAEF 73; 0.12; générique_versement
        Recueil des délibérations et session budgétaire.
      - Année 1950., DPAEF 74; 0.12; générique_versement
        Procès-verbaux des séances, compte rendu de la commission permanente, recueil des délibérations.
      - Année 1951. Bilan 1947-1954.Année 1958., 1947-1958; DPAEF 75; 0.12; générique_versement
        Mémoire sur les avals accordés, procès-verbaux des séances (1951). Liste des affaires examinées par le grand conseil (1947-1954). Comptes rendus in extenso des sessions ordinaires (1958).
    - Assemblée représentative., 1950; DPAEF 76; 0.12; générique_versement
      Comptes rendus en 3 volumes des sessions budgétaires et des sessions extraordinaires.
    - Conseil représentatif., 1951; DPAEF 77; 0.12; générique_versement
      Comptes rendus de séances et des sessions budgétaires.
    - Autres assemblées., 1950-1951; DPAEF 78; 0.12; générique_versement
      Comptes rendus de l'assemblée permanente pour les sessions de septembre et juin 1951. Compte rendu de la session budgétaire d’août à septembre 1950. Règlement intérieur de l'assemblée territoriale.
    - Moyen-Congo et Gabon, 1951-1958; DPAEF 79 à 80
      - Conseil représentatif., 1951; DPAEF 79; 0.12; générique_versement
        Procès-verbaux de la première session annuelle de l'année 1951, procès-verbaux de la session budgétaire de septembre-octobre 1951.
      - Assemblée territoriale., 1952-1958; DPAEF 80; 0.12; générique_versement
        Comptes rendus des sessions ordinaires d'avril à mai 1952, comptes rendus des sessions ordinaires de mars à avril 1955 et d'avril à juin 1958.
    - Tchad., 1951; DPAEF 81; 0.12; générique_versement
      Assemblée territoriale: comptes rendus de séances. Conseil représentatif: procès-verbaux de la première et deuxième session de l'année 1951.
  - Affaires économiques, 1943-1960; DPAEF 82 à 141
    - Développement économique, 1943-1959; DPAEF 82 à 94
      - Mouvements coopératifs autochtones, situation économique des régions., 1951-1955; 0.12; DPAEF 82; générique_versement
        Rapports, notes, correspondances.
      - Organismes actifs dans le domaine économique, 1946-1959; DPAEF 83 à 86
        - Bureau central d'études pour les équipements d’outre-mer. Cercle de la France d’outre-mer. Agence économique des colonies. Alliance France Europe Afrique. Confédération des coopératives africaines. Collège des femmes., 1949-1958; DPAEF 83; 0.12; générique_versement
          Activités et fonctionnement: documentation, rapport, conférences, correspondance, notes.
        - Office de la recherche scientifique et technique d’outre-mer., 1946-1958; DPAEF 84; 0.12; générique_versement
          Activités et fonctionnement: notes, rapports, correspondance.
        - Syndicat d'études et de recherche pétrolière. Chambre syndicale des carburants et lubrifiants nationaux. Bureau minier de la France d’outre-mer. Institut de recherche sur le caoutchouc en Afrique. Fonds de soutien à la production aurifère dans les territoires d’outre-mer., 1948-1957; DPAEF 85; 0.12; générique_versement
          Création, activités et fonctionnement: notes, rapports, correspondance.
        - Institut des fruits et agrumes coloniaux. Institut français des recherches fruitières., 1952-1959; DPAEF 86; 0.12; générique_versement
      - Institut de recherche du coton et des textiles exotiques, 1943-1958; DPAEF 87 à 88
        - Activités., 1946-1950; DPAEF 87; 0.12; générique_versement
          Organigramme, revue « Coton et Fibres Tropicales », rapports d'activité, projet de budget, situation financière, procès-verbaux du conseil d'administration, bulletin du Comité cotonnier congolais.
        - Fonctionnement., 1943-1958; DPAEF 88; 0.12; générique_versement
          Procès-verbaux du conseil d'administration, comptes rendus financiers, résumé des activités techniques.
      - Comité consultatif du fonds textile. Comité central de la laine. Compagnie française pour le développement des fibres textiles., 1943-1958; DPAEF 89; 0.12; générique_versement
      - Institut de recherches des huiles et oléagineux, 1946-1952; DPAEF 90 à 93
        - Activités et fonctionnement., 1946-1952; DPAEF 90; 0.12; générique_versement
          Comptes rendus du conseil d'administration, comptes des usines, rapports, procès-verbaux des assemblées générales extraordinaires.
        - Activités et fonctionnement., 1946-1952; DPAEF 91; 0.12; générique_versement
          Procès-verbaux des assemblées générales ordinaires, rapports annuels, rapports trimestriels, note sur l'emploi de l'huile de palme comme combustible dans les moteurs, rapports de missions.
        - Activités et fonctionnement., 1946-1952; DPAEF 92; 0.12; générique_versement
          Situation financière de la section métropolitaine, rapport de réunion du comité consultatif, avant-projet d'exploitation d'une usine.
        - Activités et fonctionnement., 1947-1951; DPAEF 93; 0.12; générique_versement
          Etat des crédits, budget d'investissement, budget de fonctionnement, estimations budgétaires, rapports d'activités, correspondance, revue « Oléagineux », comptes rendus de réunions d'informations sur les arachides de bouche.
      - Institut de recherches., 1949-1958; DPAEF 94; 0.12; générique_versement
        Financement et gestion: documents comptables, rapports, notes, correspondance.
    - Sociétés d’économie mixte, 1946-1959; DPAEF 95 à 107
      - Sociétés créées dans les territoires d’outre-mer., 1946-1951; DPAEF 95; 0.12; générique_versement
        Cadre légal et recensement: liste des sociétés, circulaires, documentation.
      - Société des pétroles d’AEF, 1947-1958; DPAEF 96 à 99
        - Activités et fonctionnement., 1950-1958; DPAEF 96; 0.12; générique_versement